【裁判字號】    99,台上,2324
【裁判日期】    990422
【裁判案由】    違反毒品危害防制條例
【裁判全文】
最高法院刑事判決            九十九年度台上字第二三二四號
上  訴  人  甲○○
上列上訴人因違反毒品危害防制條例案件，不服台灣高等法院台
南分院中華民國九十九年二月二十四日第二審更審判決（九十八
年度上更(一)字第三五一號，起訴案號：台灣台南地方法院檢察署
九十七年度偵字第一六八五一號、九十八年度偵字第二三三五號
），提起上訴，本院判決如下：
    主  文
上訴駁回。
    理  由
按刑事訴訟法第三百七十七條規定，上訴於第三審法院，非以判
決違背法令為理由，不得為之。是提起第三審上訴，應以原判決
違背法令為理由，係屬法定要件。如果上訴理由書狀並未依據卷
內訴訟資料，具體指摘原判決不適用何種法則或如何適用不當，
或所指摘原判決違法情事，顯與法律規定得為第三審上訴理由之
違法情形，不相適合時，均應認其上訴為違背法律上之程式，予
以駁回。本件上訴人甲○○上訴意旨略稱：(一)、上訴人於警詢時
自白並供出上游藥頭為陳筠、莊國雄、康國輝、顏信吉、方文
瑞等人，警方因而查獲陳筠等人販賣毒品之犯行。在此之前警
方雖在監聽陳筠等人，但尚不知彼等是否有犯罪之行為，否則
何以會在上訴人供出後才查獲陳筠等人販賣毒品之犯行，警方
函送資料，指證不實且存有疑義，對此攸關上訴人能否適用毒品
危害防制條例第十七條第一項規定減刑之資料，自有再查明監聽
內容全文之必要。(二)、上訴人僅國中教育程度，單親扶養子女，
又罹患癌症在身，犯罪後深為自責悔過，配合警方破案，態度良
好，願立即繳交販賣毒品不法所得新台幣二萬一千四百元以示徹
底改過，請求撤銷原判決另諭知較輕刑度等語。
惟查：原判決綜合上訴人於第一審及原審之自白、證人馮亮堡、
李昆芳、楊長諺、楊忠敏、李正文、馮瑞銘、郭仲軒於偵查中之
證言、卷附上訴人使用之0000000000號行動電話與馮亮堡使用之
0000000000號、李昆芳使用之0000000000號、楊忠敏使用之0000
000000號、李正文使用之0000000000號、馮瑞銘使用之00000000
00號、郭仲軒所使用之0000000000號及楊長諺所使用之行動電話
通聯譯文、通訊監察書、通聯調閱查詢單、扣押筆錄、扣押物品
目錄表等資料，予以判斷，認定上訴人有原判決事實欄所記載之
販賣第一級毒品及轉讓第一級毒品犯行，因而撤銷第一審關於上
訴人販賣第一級毒品十六罪部分之不當判決，改判論處上訴人如
原判決附表所示販賣第一級毒品罪刑十六罪（詳如原判決附表編
號一至九、十一至十七宣告刑欄所示），並維持第一審論處上訴
人轉讓第一級毒品罪刑部分之判決，駁回此部分上訴人在第二審
之上訴，已詳予說明其所憑之證據及認定之理由。而以上訴人辯
稱：伊為警查獲時即曾供出陳筠、莊國雄、黃樹珍、方文瑞、
綽號「黑美人」、「昌仔」等人為其毒品上游來源，有毒品危害
防制條例第十七條第一項減輕或免除其刑之適用等語。然查上訴
人尚未供出毒品來源之前，警方即因依法通訊監察長期監聽而掌
握上訴人上線毒販陳筠、莊國雄、康國輝、顏信吉（方文瑞亦
參與共同販毒）等，再依法分別聲請通訊監察而個別追查偵破，
梁雪女（綽號「黑美人」）、顏信吉（綽號「昌仔」）、莊耀祥
（綽號「臭屁祥」）、康國輝等人均為監聽期間早已掌握之毒販
或購毒者，非因上訴人之供述而查獲。姜廷旺（綽號「旺仔」）
則未曾查獲，另向莊國雄購毒之黃樹珍則無共同販毒之具體事證
等情，有台南縣警察局麻豆分局九十八年四月七日南縣麻警偵字
第0980004535號函及電話紀錄表各一紙、九十八年十二月二十一
日南縣麻警偵字第0980017332號、九十九年二月二日南縣麻警偵
字第0990001699號函及所附偵辦上訴人販毒案職務報告在卷可稽
，並非因上訴人供出毒品來源，而查獲其他正犯或共犯，自無上
開減輕或免除其刑規定之適用。就上訴人之辯解，何以不足採信
，予以指駁。所為論斷，均有卷存資料可資覆按，從形式上觀察
，並無所謂違背法令之情形。按毒品危害防制條例第十七條第一
項係規定：犯第四條至第八條、第十條或第十一條之罪，供出毒
品來源，因而查獲其他正犯或共犯者，減輕或免除其刑。原判決
已依上述台南縣警察局麻豆分局函及所附之資料，說明陳筠、
莊國雄、康國輝、顏信吉、方文瑞等人，並非因上訴人之供述而
查獲，亦即並無因上訴人供出毒品來源，而查獲其他正犯或共犯
之情形，因而未適用該規定減輕或免除其刑，於法難認有違。況
原審於最後審判期日，曾提示上述台南縣警察局麻豆分局函文及
所附資料並告以要旨，訊問上訴人及其原審辯護人有何意見，均
答「沒有意見」，有審判筆錄足憑。於法律審之本院，始就此爭
執其真實性，聲請再為調查，難認係適法上訴第三審之理由。原
判決於量刑時，已就上訴人之犯罪情節及犯罪後坦承犯行並供出
毒品來源、曾患有低惡性度卵巢癌經手術切除等一切情狀，予以
綜合考量，並依毒品危害防制條例第十七條第二項規定減輕其刑
後，在法定刑內量處其刑。上訴意旨既未指摘原判決科刑有何違
背法令，單純就科刑輕重為爭執，並請求再減輕其刑，自非適法
之第三審上訴理由。本件上訴違背法律上之程式，應予駁回。
據上論結，應依刑事訴訟法第三百九十五條前段，判決如主文。
中    華    民    國  九十九  年    四    月  二十二  日
                      最高法院刑事第一庭
                          審判長法官  董  明  霈
                                法官  林  茂  雄
                                法官  張  祺  祥
                                法官  黃  正  興
                                法官  陳  東  誥
本件正本證明與原本無異
                                      書  記  官
中    華    民    國  九十九  年    四    月  二十三  日
                                                      K

司法院資訊處製作；財團法人民間司法改革基金會備份。
